【裁判字號】    98,上訴,956
【裁判日期】    980930
【裁判案由】    毒品危害防制條例
【裁判全文】
臺灣高等法院臺南分院刑事判決         98年度上訴字第956號
上  訴  人
即  被  告  甲○○
                      號
上列上訴人因違反毒品危害防制條例案件，不服臺灣臺南地方法
院98年度訴字第734號中華民國98年7月27日第一審判決（起訴案
號：臺灣臺南地方法院檢察署98年度毒偵字第827號），提起上
訴，本院判決如下：
    主  文
上訴駁回。
    理  由
一、按刑事訴訟法第350條、第361條、第362條、第367條規定，
    不服地方法院之第一審判決而上訴者，須提出上訴書狀，並
    應敘述具體理由，此為上訴必備之程式；如所提之書狀未敘
    述上訴理由，或僅曾以言詞陳述上訴理由者，均應於上訴期
    間屆滿後二十日內補提理由書於第一審法院。第一審法院經
    形式審查，認逾期未補提上訴理由者，應定期間先命補正；
    逾期未補正者，為上訴不合法律上之程式，應以裁定駁回。
    倘已提出上訴理由，但所提非屬具體理由者，則由第二審法
    院以上訴不合法律上之程式，判決駁回。而所謂具體理由，
    必係依據卷內既有訴訟資料或提出新事證，指摘或表明第一
    審判決有何採證認事、用法或量刑等足以影響判決本旨之不
    當或違法，而構成應予撤銷之具體事由，始克當之（例如：
    依憑證據法則具體指出所採證據何以不具證據能力，或依憑
    卷證資料，明確指出所為證據證明力之判斷如何違背經驗、
    論理法則）；倘僅泛言原判決認定事實錯誤、違背法令、採
    証違法、判決不公、量刑失之過重或輕縱，而未依上揭意旨
    指出具體事由，或形式上雖已指出具體事由，然該事由縱使
    屬實，亦不足以認為原判決有何不當或違法者（例如：對不
    具有調查必要性之證據，法院未依聲請調查亦未說明理由，
    或援用證據不當，但除去該證據仍應為同一事實之認定），
    皆難謂係具體理由，而應認其上訴為不合法律上之程式（最
    高法院97年台上字第892號判決、97年台上字第3267號判決
    意旨及法院辦理刑事訴訟案件應行注意事項第162點參照）
    。
二、本件上訴人即被告甲○○不服原判決，於民國（下同）98年
    8月19日合法提起上訴，形式上雖提出上訴書狀敘述上訴理
    由，其理由略以：被告現家中正逢八八水災，房內淹水大概
    150公分，可說全部的傢俱與電器用品全化為烏有，家就是
    被告與母親相依為命之處，本來母親辛苦一生買了一間房屋
    ，因好友的哀求而為他背書向銀行借錢，誰知道那是騙局，
    好友拿了錢就跑了，現在房屋沒有，還要付銀行債務，母親
    因這事的折磨而得憂鬱症，況且被告本身也得僵直性脊椎炎
    ，都需要長常服藥治療，現又逢水災，本來家境已非常清苦
    ，如今屋漏偏逢連夜雨，母親的病更為嚴重，也不能工作，
    只有被告微薄的薪水來維持家中的生活，被告因一時不理智
    ，而犯此罪，甚感後悔，自己的不孝，枉費母親的養育之恩
    ，每當夜深人靜思及此事，甚為心痛，現在被告不求無罪，
    只求能法外施恩，能給被告輕判，讓被告能早日返鄉照顧母
    親與重建家園云云。然上訴人所提起第二審上訴，形式上雖
    提出書狀敘述前開上訴理由，但就第一審判決究竟有何具體
    事由致判決不當或違法，並無一語涉及，自非屬得上訴第二
    審之具體理由。
三、況本件原判決量刑，係審酌被告係累犯，前因施用毒品經送
    觀察、勒戒及強制戒治之治療程序後，猶不思戒絕革除惡習
    ，嗣於94、95年間，因犯施用毒品罪，再經臺灣嘉義地方法
    院及臺灣臺南地方法院分別判處有期徒刑10月、6月與10月
    確定，又為本案犯行，顯然其意志力甚為薄弱，迄未能戒除
    毒癮，惟兼衡被告施用毒品犯行，在性質上乃屬對自我身心
    健康之自戕行為，尚未嚴重破壞社會秩序、侵害他人權益，
    及犯後坦承犯行，態度尚屬良好等一切情狀，各量處有期徒
    刑1年（施用第一級毒品部分）、8月（施用第二級毒品部分
    ），並定其應執行之刑。而本件施用第一、二級毒品之法定
    本刑，分別為6月以上5年以下有期徒刑、3年以下有期徒刑
    之罪，原判決審酌被告施用毒品之前科及本案犯罪之一切情
    狀，對被告各量處有期徒刑1年（施用一級毒品）、8月（施
    用二級毒品），顯已考量刑法第57條規定之一切情況，而對
    上訴人妥適量刑。被告上訴理由僅泛稱家庭狀況、深具悔意
    ，請求從輕量刑云云，惟該等情況或係與量刑無涉之個人事
    由，或業經原審判決採為量刑之依據，是被告之上訴理由，
    顯係未具體指摘原判決關於量刑究竟有何違法或不當之情形
    。
四、綜上，被告固以原判決量刑過重提起上訴，然未提出量刑構
    成應予撤銷改判之具體事由，已如前述，顯未具體指摘原判
    決關於採證認定事實、適用法律及量刑等事項，究竟有何違
    法或不當之情形。其上訴不符法定上訴程式，爰不經言詞辯
    論逕予駁回。
五、依刑事訴訟法第367條前段、第372條，判決如主文。
中    華    民    國    98    年     9    月    30    日
                  刑事第二庭  審判長法  官  葉居正
                                    法  官  陳欽賢
                                    法  官  洪碧雀
以上正本證明與原本無異。
施用第一級毒品部分如不服本判決應於收受送達後10日內向本院
提出上訴書狀，其未敘述上訴理由者，並得於提起上訴後10日內
向本院補提理由書（均須按他造當事人之人數附繕本）「切勿逕
送上級法院」。
施用第二級毒品部分不得上訴。
                                    書記官  魏芝雯
中    華    民    國    98    年    9     月    30    日


司法院資訊處製作；財團法人民間司法改革基金會備份。
